



Luis Sebastian Masaguer

# **Desarrollador** web

39 años, casado, tenemos dos hijas, soy crítico, creativo y tenaz en mi trabajo, me gustan los desafíos y aprender cosas nuevas. Disfruto de compartir momentos con familiares y amigos y también me gusta tener tiempo para mí y mis ideas.

sebamasaguer@gmail.com +54 9 3874677270 www.sebamasaguer.com.ar

**MySql** Experto +5

PostgreSql Experto +3

Laravel 8
Básico

**javaScript** Intermedio

Docker intermedio

Git /github /gitlab Intermedio

Inglés Técnico basico

Php Codeigniter Experto +5

# **Experiencia**

#### Desarrollador web

Subsecretaria de tecnología de la Información y la comunicación – Gobierno de Salta. (Noviembre 2022-actualidad)

Mantenimiento de varios módulos de distintos sistemas de la administración pública. Generación de nuevas funcionalidades, Generación de reportes.

#### Encargado de informática y Sistemas

Secretaria de Trabajo – Gobierno de la provincia de salta (Febrero 2011-Noviembrer2022)

Desarrollo página web, sistema de gestión de expedientes, mantenimiento de redes y Pc.

#### Ventas control de stock

Informática miguel Llao (2009-2010)

## **Formación**

**Soy Henry** desarrollador Fullstak(Actualidad)

**Técnico superior análisis de Sistemas** (2013-2016) Instituto superior Del Milagro.

Instituto superior Del Milagro Salta-Argentina

# Voluntariado

# <u>Techo</u> – Oficina Salta Argentina (2010-2014)

Encargado aria Detección y asignación -2011 Trabajos de verano Tucuman 2011, Trabajos de Verano Barilloche 2012 Encarga mesa trabajo -2013

### **Intereses**

Impresión 3d- impresión y pintura de figuras 3d. Futbol 8 amateur Gimnasio Juegos Pc.